臺灣新北地方法院刑事判決
111年度審易字第805號
公  訴  人  臺灣新北地方檢察署檢察官
被      告  邱振庭


上列被告因違反家庭暴力防治法案件，經檢察官提起公訴（110
年度偵字第48125號），被告於準備程序中就被訴事實為有罪之
陳述，本院裁定進行簡式審判程序，茲判決如下：
    主  文
甲○○犯違反保護令罪，處拘役拾日，如易科罰金，以新臺幣壹仟
元折算壹日。
    事  實
一、甲○○與丙○為夫妻，2人為家庭暴力防治法第3條第1款所定之
    家庭成員。甲○○明知本院於民國109年8月18日核發109年度
    家護字第1868號民事通常保護令（下稱本案保護令），令不
    得對丙○實施身體、精神之不法侵害之行為，且不得對丙○為
    騷擾等行為，保護令有效期限為2年。詎其仍基於違反保護
    令之犯意，於保護令仍有效之110年11月13日20時許，因稍
    早之吸塵器擺放位置等細故，在新北市○○區○○街00○0號14樓
    內，大聲對丙○咆哮、叫囂、質問，過程中並有辱罵丙○「不
    要臉的東西」、「你娘的不要臉」及謾罵「你去死啦你」、
    「你早點去死啦、你趕快去死啦」、「媽的什麼死人樣」等
    語。後丙○與目睹此等情狀之女兒邱于婷前往警局申請保護
    令，返家後，甲○○再接續前開違反保護令之犯意，再次對丙
    ○大聲咆哮、辱罵，以此等方式對丙○實施精神上不法之侵害
    ，而違反前開保護令。
二、案經丙○訴由新北市政府警察局樹林分局報告臺灣新北地方
    檢察署檢察官偵查起訴。
    理  由
一、按除被告所犯為死刑、無期徒刑、最輕本刑為3 年以上有期
    徒刑之罪或高等法院管轄第一審案件者外，於第一次審判期
    日前之準備程序進行中，被告先就被訴事實為有罪之陳述時
    ，審判長得告知被告簡式審判程序之旨，並聽取當事人、代
    理人、辯護人及輔佐人之意見後，裁定進行簡式審判程序，
    刑事訴訟法第273 條之1 第1 項定有明文。本件被告所犯係
    死刑、無期徒刑、最輕本刑為3 年以上有期徒刑以外之罪，
    其於準備程序中就被訴事實為有罪之陳述，經本院告知簡式
    審判程序之旨，並聽取公訴人及被告之意見後，認宜進行簡
    式審判程序，爰依上開規定裁定行簡式審判程序。
二、上揭事實，業據被告於本院準備程序及審理時均坦承不諱，
    核與證人即告訴人丙○、證人即被告女兒邱于婷於警詢、偵
    查中之證述情節相符，並有本院109年度家護字第1868號民
    事通常保護令、本院110年度司暫家護字第1314號民事暫時
    保護令、案發當日錄影檔、錄音譯文、臺灣新北地方檢察署
    勘驗筆錄、告訴人提供110年4月至10月間多次錄影資料及譯
    文附卷可稽，被告犯行堪予認定。
三、按家庭暴力防治法所稱之「家庭暴力」者，係指家庭成員間
    實施身體、精神或經濟上之騷擾、控制、脅迫或其他不法侵
    害之行為；所稱之「騷擾」者，係指任何打擾、警告、嘲弄
    或辱罵他人之言語、動作或製造使人心生畏怖情境之行為，
    家庭暴力防治法第2 條第1 款、第4 款分別定有明文。次按
    家庭暴力防治法第61條第1 款、第2 款係依被告之行為對被
    害人造成影響之輕重而為不同規範，若被告所為已使被害人
    生理或心理上感到痛苦畏懼，即可謂係對被害人實施身體或
    精神上不法侵害之家庭暴力行為，反之若尚未達此程度，僅
    使被害人產生生理、心理上之不快不安，則僅為騷擾定義之
    規範範疇。若被告所為，顯已超出使被害人生理、心理感到
    不安不快之程度，而造成被害人生理、心理上的痛苦，係違
    反家庭暴力防治法第61條第1 款規定，自無庸再論以同條第
    2 款規定（臺灣高等法院暨所屬法院99年法律座談會刑事類
    提案第9 號參照）。經查，被告與告訴人為夫妻，二人具有
    家庭暴力防治法第3 條第1 款所定之家庭成員關係，又被告
    以上開言語、方式，對告訴人咆哮、出言辱罵，且歷時甚長
    ，已使告訴人心理上感到痛苦，已非單純騷擾之範疇，應屬
    對告訴人為精神上之不法侵害行為無訛。是核被告所為，係
    犯家庭暴力防治法第61條第1 款之違反保護令罪。又被告先
    後多次違反保護令之犯行，係於密切接近之時地實施犯罪，
    各行為之獨立性極為薄弱，依一般社會健全觀念，在時間差
    距上難以強行分開，應視為數個舉動之接續施行，合為包括
    之一行為予以評價，為接續犯。爰審酌被告無視法院依法核
    發之民事通常保護令，猶對被害人施以違反保護令誡命之行
    為，所為應予非難，兼衡其素行、犯罪之動機、目的、手段
    、生活狀況，以及犯後坦承犯行之態度及告訴人表示願意給
    予被告自新機會等一切情狀，量處如主文所示之刑，並諭知
    易科罰金之折算標準，以資懲儆。
據上論斷，應依刑事訴訟法第273 條之1 第1 項、第299 條第1
項前段，家庭暴力防治法第61條第1 款，刑法第11條前段、第41
條第1 項前段，判決如主文。
本案經檢察官乙○○提起公訴，檢察官陳漢章到庭執行職務。
中　　華　　民　　國　　111 　年　　7 　　月　　14　　日
                  刑事第二十四庭  法  官  徐子涵
上列正本證明與原本無異。
如不服本判決，應於判決送達後20日內敘明上訴理由，向本院提
出上訴狀 (應附繕本) ，上訴於臺灣高等法院。其未敘述上訴理
由者，應於上訴期間屆滿後20日內向本院補提理由書「切勿逕送
上級法院」。
                                  書記官　游士霈
中　　華　　民　　國　　111 　年　　7 　　月　　14　　日
附錄本案論罪科刑法條全文：
家庭暴力防治法第61條
違反法院依第 14 條第 1 項、第 16 條第 3 項所為之下列裁定
者，為本法所稱違反保護令罪，處 3 年以下有期徒刑、拘役或
科或併科新臺幣 10 萬元以下罰金：
一、禁止實施家庭暴力。
二、禁止騷擾、接觸、跟蹤、通話、通信或其他非必要之聯絡行
    為。
三、遷出住居所。
四、遠離住居所、工作場所、學校或其他特定場所。
五、完成加害人處遇計畫。